【裁判字號】    92,訴,1170
【裁判日期】    920430
【裁判案由】    清償借款等
【裁判全文】
臺灣臺北地方法院民事判決  九十二年度訴字第一一七○號
    原      告  保證責任台北市第九信用合作社
    法定代理人  乙○○
    訴訟代理人  戊○○
                甲○○
                己○○
                丁○○
    被      告  丙○○原名：.
                            住台北縣新店市○○路○段一三九巷二十號
    輔  佐  人  項岫淇      住.
右當事人間請求清償借款事件，本院判決如左：
    主      文
被告應給付原告新台幣貳佰拾柒萬壹仟玖佰壹拾捌元，及自民國八十六年四月十七
日起至清償日止，按年息百分之十計算之利息，暨按上開利率百分之二十計付之違約
金。
訴訟費用由被告負擔。
本判決於原告以新台幣柒拾玖萬元為被告供擔保後，得為假執行。
    事      實
甲、原告方面：
一、聲明：如主文第一項所示外，並陳明願供擔保請准宣告假執行。
二、陳述：訴外人項致中於民國八十二年九月七日，以被告丙○○（原名項丙○○）
    為連帶保證人，向原告借款新台幣（下同）七百萬元，借款期間自八十二年九月
    七日起至九十七年九月七日止，約定本金及利息自八十二年十月七日起每個月為
    一期，共分一百八十期，按月平均攤還，利息按原告基本放款利率加碼年息百分
    之一點二五按月計付，並於原告基本放款利率調整時隨同調整，另約定借款人未
    依約繳納本息時，即喪失期限利益，全部借款視為到期，應立即償還，逾期清償
    在六個月以內者，按上開利率百分之十，逾期超過六個月者，超過部分按上開利
    率百分之二十計付違約金。詎借款人未依約繳息，依前開約定已喪失期限利益，
    原告遂向本院聲請拍賣抵押物並獲得分配款，然原告之債權尚無法全部受償，借
    款人尚積欠原告二百三十七萬一千九百十八元及如主文第一項所示之利息、違約
    金，為此依據消費借貸及連帶保證契約之法律關係，訴請被告負給付之責。
三、證據：提出擔保放款借據、放款查詢單、民事執行處通知、分配表等件為證。
乙、被告方面：
一、聲明：原告之訴及假執行之聲請均駁回。
二、陳述：擔保放款借據上之連帶保證人之簽名、印文是真正的，但在八十三年的時
    候，項致中把房子賣給訴外人池德芳，於買賣契約中約定貸款（即本件借款）由
    池德芳負擔，原告也知情，不應該再向被告請求。
三、證據：提出土地房屋買賣契約影本為證。
    理      由
一、原告主張之上開事實，業據其提出與所述相符之擔保放款借據、放款查詢單、民
    事執行處通知、分配表等件為證，被告對於擔保放款借據上連帶保證人之簽名真
    正復不爭執，原告之主張堪信為真實。被告雖抗辯本件借款應由訴外人池德芳負
    責償還云云，並提出項致中與池德芳所簽立之土地房屋買賣契約為證，然該契約
    末頁雖載明房屋貸款自八十三年七月一日起由池德芳繳納之意旨，惟究屬項致中
    與池德芳二人之約定，與原告無涉，原告亦陳明未曾同意池德芳之債務承擔等語
    ，被告復未能舉證證明原告業已同意被告得以脫免連帶保證人之責，而由池德芳
    繳納本件借款等情，是被告上開所辯，自不足採。
二、按借用人應於約定期限內，返還與借用物種類、品質、數量相同之物，民法第四
    百七十八條定有明文。次按稱保證者，謂當事人約定，一方於他方之債務人不履
    行債務時，由其代負履行責任之契約；又保證債務，除契約另有訂定外，包含主
    債務之利息、違約金、損害賠償及其他從屬於主債務之負擔，同法第七百三十九
    條、第七百四十條亦有明定。從而原告依據消費借貸及連帶保證契約之法律關係
    ，請求被告給付二百三十七萬一千九百十八元及如主文第一項所示之利息、違約
    金，為有理由，應予准許；又原告陳明願供擔保，請求宣告假執行，核無不合，
    茲酌定相當之擔保金額，併准許之。
四、據上論結，本件原告之訴為有理由，依民事訴訟法第七十八條、第三百九十條第
    二項，判決如主文。
中      華      民      國    九十二    年      四      月     三十     日
                                        民事第二庭審判長法  官  丁蓓蓓
                                                        法  官  朱漢寶
                                                        法  官  劉素如
右為正本係照原本作成
如對本判決上訴，須於判決送達後廿日內向本院提出上訴狀
中      華      民      國    九十二    年      四      月     三十     日
                                                        法院書記官  劉芳菊


司法院資訊處製作；財團法人民間司法改革基金會備份。
